# 审计证据可信度及审计意见类型的判断

提问人：jackiechen8623 时间：2017-03-18 11:06:02
背景： 1 、被审计单位从事货物进口业务，海外采购的商品由第三方仓库保管； 2 、 2016 年被审计单位进口一批存货在第三方仓库保管，因管理不善不幸被盗，企业已报案，警察已查封仓库； 3 、项目组在审计过程中，对于存货期末余额无法进行盘点和函证，查封存货的盘点记录要等警方调查后才能出具； 4 、项目组已向律师进行函证此事项，律师给付意见为：有部分货物极有可能是企业货物； 问题： 1 、律师的答复是否能作为存货存在的证据？ 2 、对于无法取得存货存在证据，且影响金额已超过财务报表整体重要性时，是否应出具保留意见审计报告？

回答人：chenyiwei
律师的意见更多地是从法理上分析所有权问题，但不能作为存货存在性的证据，不能代替监盘程序。如果无法取得存货存在证据，且影响金额已超过财务报表整体重要性时，应考虑发表适当的非无保留审计意见。

提问人：zhs7403 时间：2017-03-18 15:31:13
如果在取得律师意见同时，还查验了相关合同发票，是否出具无保留加强调事项？如果该部分存货占总自查比例15%-20%左右情况下

回答人：chenyiwei
这种问题加强调事项段，只会给人此地无银三百两的感觉。要么是干净的无保留意见，要么是保留意见或无法表示意见。

提问人：zhs7403 时间：2017-03-19 07:24:34
陈老师，就 1 楼案例而言，单就审计准则角度考虑，如果在取得律师意见同时，项目组还查验了相关合同发票，是否可以出具无保留加强调事项？如果该部分无法盘点的存货占总资产比例15%-20%左右情况下，是否属于审计范围受限，即无法非标准无保留?

回答人：chenyiwei
这种情况下，如果影响不重大，则无需强调事项；如果影响重大，则强调事项是不够的，需要保留或无法表示意见。总之这种情况不适合于加强调事项段。